【裁判字號】    89,易,1561
【裁判日期】    890807
【裁判案由】    傷害等
【裁判全文】
臺灣桃園地方法院刑事判決                        八十九年度易字第一五六一號
    公  訴  人  臺灣桃園地方法院檢察署檢察官
    被      告  甲○○
右列被告因傷害等案件，經檢察官提起公訴（八十九年度偵字第四七一二號），本院
判決如左：
    主  文
甲○○傷害人之身體，處有期徒刑參月，如易科罰金，以參佰元折算壹日。
    事  實
一、甲○○與羅士發係夫妻關係，羅士發於民國八十九年二月二日下午三時三十分許
    ，在桃園縣中壢市○○路黃昏市場停車場內，與乙○○互因倒車發生擦撞，致生
    爭執，旋羅士發電召鍾孟璋（經檢察官為不起訴處分）、甲○○前來，迨鍾、侯
    二人分別到場，甲○○見狀後心生怒意，明知乙○○站立於其所有ＫＶ－六三二
    ０號小客車右前門旁，如以磚塊擲砸車門將使磚塊破裂，碎片彈起有傷及乙○○
    之虞，仍基於毀損犯意及傷害之未必故意，自地上拾起磚塊一塊，砸向乙○○上
    開車號自小客車右後門，致該門凹陷，足以生損害於乙○○；而磚塊撞擊車門後
    碎塊餘勢所及，並彈起傷及乙○○，致乙○○受有右眼角瘀腫三Ｘ一‧五公分、
    擦傷一Ｘ一公分等傷害。
二、案經乙○○訴由桃園縣警察局中壢分局報請台灣桃園地方法院檢察署檢察官偵查
    起訴。
    理  由
一、訊據被告甲○○固不否認於右揭時地，因其夫羅士發駕駛自小客車與告訴人乙○
    ○所駕駛之ＫＶ－六三二０號自小客車發生擦撞，經羅某通知後到達現場，憤而
    拾磚塊丟擲劉女前開小客車右後車門凹陷，碎磚餘勢未衰，彈起傷及乙○○等事
    實不諱，惟否認有何傷害犯行。辯稱：伊只是要砸車，沒有要打乙○○，伊有叫
    乙○○走開云云。經查，右揭事實，業據告訴人乙○○到庭指訴綦詳，核與目擊
    證人羅士發、鍾孟璋於偵查中所述之經過情節相符，即被告亦不否認毀損部分之
    犯行。被告雖辯稱：伊不是故意打傷乙○○云云。惟被告在本院自承：乙○○站
    在車旁一公尺等語，參以被告及告訴人自行繪製告訴人站立之位置，告訴人係立
    於ＫＶ－六三二０號小客車右前門處，兩者參互以觀，以磚塊丟擲該車右後門處
    ，碎片四散彈起，確有傷及近處之告訴人之可能；而被告砸車當時，確有叫告訴
    人走開一節，各為告訴人與被告陳明在卷（偵卷第二十二頁反面、本院八十九年
    七月二十四日筆錄），足見被告明知以磚塊砸車，磚塊四散，有傷及告訴人之危
    險，而仍無視於告訴人近在咫尺之事實，貿然以磚塊砸車，致告訴人果然為飛散
    之碎磚所傷，顯然傷人結果，並未違其本意，被告有傷害之不確定故意甚明，所
    辯：伊無心傷人云云，並不足採。此外並有告訴人座車車損照片三張、修車收據
    一紙附卷可稽；而告訴人受有如事實欄所示之傷害，則有驗傷單一張可參。綜上
    所述，本件事證明確，被告所辯無非卸責之詞，不足採信，其犯行堪予認定。
二、核被告甲○○所為，係犯刑法第二百七十七條第一項之傷害罪，及第三百五十四
    條之毀損罪。所犯上開二罪間，係以一行為觸犯數罪名，依刑法第五十五條從一
    重之傷害罪處斷。爰審酌被告僅因細故，即出手砸車，惡劣心態蓋可想見，惟本
    件係因告訴人倒車不當所引起，且被告尚無前科，有台灣桃園地方法院檢察署刑
    案資料查註記錄表一紙附卷可稽，及其犯後坦承部分犯行，態度良好等一切情狀
    ，量處如主文所示之刑，並諭知易科罰金之折算標準，以示懲儆。
據上論斷，應依刑事訴訟法第二百九十九條第一項前段，刑法第二百七十七條第一項
、第三百五十四條、第五十五條、第四十一條，罰金罰鍰提高標準條例第一條前段、
第二條，判決如主文。
本案經檢察官呂理銘到庭執行職務。
中        華        民        國    八十九    年    八    月      七    日
                                臺灣桃園地方法院刑事第五庭
                                    法  官   陳彥宏
右正本證明與原本無異。
如不服本判決，應於判決送達後十日內向本院提出上訴狀( 應附繕本 )，上訴於
臺灣高等法院。
                                    書記官   魏慧夷
中        華        民        國    八十九    年    八    月      七    日
論罪法條：
刑法第二百七十七條
傷害人之身體或健康者，處三年以下有期徒刑，拘役或一千元以下罰金。
犯前項之罪，因而致人於死者，處無期徒或七年以上有期徒刑，致重傷者，處三年以
上、十年以下有期徒刑。
刑法第三百五十四條
毀棄、損壞前二條以外之他人之物或致令不堪用，足以生損害於公眾或他人者，處二
年以下有期徒刑、拘役或五百元以下罰金。


司法院資訊處製作；財團法人民間司法改革基金會備份。
